【裁判字號】    88,易,1194
【裁判日期】    890831
【裁判案由】    違反著作權法
【裁判全文】
臺灣彰化地方法院刑事判決                        八十八年度易字第一一九四號
    公  訴  人  臺灣彰化地方法院檢察署檢察官
    被      告  丙○○
右列被告因違反著作權案件，經檢察官提起公訴 (八十七年度偵字第一０八四七號)
，本院判決如左：
        主      文
丙○○共同連續擅自以公開播送方法侵害他人之著作財產權，處有期徒刑參月，如易
科罰金，以參佰元折算壹日。緩刑貳年。
扣案之電腦點歌系統伴唱機壹台、遙控器壹個及歌曲目錄壹本均沒收。
        事  實
一、丙○○係彰化縣彰化市○○路○段四０三號歌吉茶藝廣場之掛名負責人，明知其
    店內供客人點唱歌曲之電腦點歌系統伴唱機中之「買醉」、「一代女皇」、「港
    邊敢是男性傷心的所在」、「無情的雨無情的你」等四首歌，均係美華影視股份
    有限公司（以下簡稱美華公司）發行享有視聽著作財產權，竟未經美華公司之授
    權同意，與實際負責人乙○○（未經起訴）共同基於概括之犯意聯絡，自民國八
    十七年二月間某日起至同年十一月十一日止，在前揭處所，連續擅自將上開美華
    公司享有著作財產權之前述四首歌曲，以公開播送之方法播放予不特定之顧客觀
    賞伴唱，侵害美華公司之視聽著作財產權。嗣於八十七年十一月十一日下午十九
    時五十分許，在前揭處所，為警查獲，並扣得其所有供侵害美華公司著作權使用
    之電腦點歌系統伴唱機一台、遙控器一個及歌曲目錄一本。
二、案經美華公司訴由彰化縣警察局彰化分局移送臺灣彰化地方法院檢察署檢察官偵
    查起訴。
        理  由
一、訊據被告丙○○矢口否認有何不法犯行，辯稱：伊僅掛名擔任歌吉茶藝廣場之負
    責人，該茶藝廣場之實際負責人乙○○並未告知伊該伴唱機製造廠商未獲合法授
    權將告訴人享有著作權之歌曲輸入伴唱機云云。然查，右揭犯罪事實，業據告訴
    人美華影視股份有限公司代理人甲○○到庭指訴歷歷，並有電腦點歌系統伴唱機
    一台、遙控器一個與歌曲目錄一本扣案，及告訴人提出之內政部著作權登記簿謄
    本、著作財產權讓與證明書影本、授權書正本等資料附卷可佐。查本國著作權法
    係採創作主義，施行已久，而被告既自陳伊知情歌吉茶藝廣場有提供伴唱機播放
    歌曲予不特定之顧客觀賞伴唱情事，自應知悉公開播映他人歌曲及影像著作係侵
    害著作權之行為，是伴唱機之製作廠商縱獲授權將歌曲輸進其伴唱機內，被告同
    意乙○○以之公開播送，亦同屬侵害著作權之行為，自不得以此作為其免責之抗
    辯，是被告所辯，核係推諉之詞，洵無足採，其違反著作權法犯行，堪予認定。
二、核被告所為，係犯著作權法第九十二條之擅自以公開播送方法侵害他人著作財產
    權罪。被告與乙○○間，有犯意聯絡及行為分擔，為共同正犯，因乙○○未經起
    訴，本院自不得對之審判，在此敘明。又被告先後多次犯行，時間緊接，犯罪構
    成要件相同，顯係基於概括之犯意反覆為之，應依刑法第五十六條關於連續犯之
    規定，論以一罪並加重其刑。爰審酌被告之素行、犯罪之動機、目的、手段、所
    生危害及其犯後之態度等一切之情狀，量處如主文所示之刑，並諭知易科罰金之
    折算標準，以示懲儆。末查被告前未曾受有期徒刑以上刑之宣告，有臺灣彰化地
    方法院檢察署刑案資料查註紀錄表及本院被告全國前案紀錄表在卷可稽，其正值
    青年，因一時失慮而觸犯刑章，經此次偵審及刑之宣告後，當能知所警惕，本院
    認所宣告之刑以暫不執行為適當，併諭知緩刑二年，期其自勵、自新，以觀後效
    。扣案之電腦點歌系統伴唱機一台、遙控器一個及歌曲目錄一本，係被告所有，
    且供其犯罪所用之物，爰依刑法第三十八條第一項第二款規定，宣告沒收之。
據上論斷，應依刑事訴訟法第二百九十九條第一項前段，著作權法第九十二條，刑法
第十一條前段、第五十六條、第四十一條、第七十四條第一款、第三十八條第一項第
二款，罰金罰鍰提高標準條例第二條，判決如主文。
中    華    民    國      八十九    年      八      月      三十一      日
                                  臺灣彰化地方法院刑事第一庭
                                      法      官  郭  千  黛
右正本證明與原本無異。
如不服本判決，應於判決送達後十日內向本院提出上訴狀（須附繕本）。
告訴人或被害人對於判決如有不服具備理由請求檢察官上訴者，其上訴期間之計算係
以檢察官收受判決正本之日期為準。
                                      法院書記官  張  俞  文
中    華    民    國      八十九    年      九      月        二        日
著作權法第九十二條
擅自以公開口述、公開播送、公開上映、公開演出、公開展示、改作、編緝或出租之
方法侵害他人之著作財產權者，處三年以下有期徒刑，得併科新臺幣十五萬元以下罰
金。


司法院資訊處製作；財團法人民間司法改革基金會備份。
